---
title: "Heterocedasticidad"
author: "José Burgos"
date: "22/12/2020"
output: pdf_document
---

```{r setup, include=FALSE}
knitr::opts_chunk$set(echo = TRUE)
```

```{r,include=FALSE,warning=FALSE,message=FALSE}
# Paquetes
library(wooldridge)
library(car)
library(ggplot2)
library(tidyverse)
library(lmtest)
```



# Prueba de heterocedasticidad

## Análisis gráfico 

```{r}
data("hprice1")
# Heterocedasticidad

mod1<-lm(hprice1$price~hprice1$lotsize+hprice1$bdrms+hprice1$sqrft)

# modelo 1
yhat1<-mod1$fitted.values # valores ajustado
residuos1<-mod1$residuals

ggplot()+
  geom_point(aes(
    yhat1,
    residuos1
  ),color = "blue")+
  theme_minimal()
```

\newpage

```{r}
# modelo 2
mod2<-lm(log(hprice1$price)~hprice1$lotsize+hprice1$bdrms+hprice1$sqrft)


yhat2<-mod2$fitted.values  # valores ajustado
residuos2<-mod2$residuals

ggplot()+
  geom_point(aes(
    yhat2,
    residuos2
  ),color = "blue")+
  theme_minimal()
```


\newpage

## Contraste de Breusch-Pagan

##### Residuos son homocedastico
$$H_0:Homocedasticidad$$

##### Residuos son heterocedasticos 
$$H_1:Heterocedasticidad$$


```{r}
bptest(mod1)
bptest(mod2)
```

En este modelo hay heterocedasticidad al 10% de significancia, debido a que el p-valor es muy inferior al 10%. Por ende existe evidencia empirica para rechazar la hipotesis nula, solo al 10%, pero al 1% y 5% no se rechaza la hipotesis nula. 

\newpage

## Corrigiendo la heterocedasticidad 

### Corrigiendo los errores estandar

```{r}
coeftest(mod1,vcov. = hccm(mod1))
summary(mod1)
```


\newpage

## Error de especificacion en la forma funcional 

$$H_0:No \ hay\ error\ de\ especificacion\ en\ la\ forma\ funcional$$


$$H_1:Hay\ error\ de\ especificacion\ en\ la\ forma\  funcional$$



```{r}

stargazer:: stargazer(mod1,type = "text")
resettest(mod1,power = 2:3,type = c("fitted"))
```