---
title: "Introducción a R Markdown"
subtitle: "Econometría con Francisco"
author: "José Burgos"
date: "12/11/2020"
output:
   pdf_document:
toc: yes
toc_depth: 3
---

```{r setup, include=TRUE}
knitr::opts_chunk$set(echo = FALSE)
```

```{r, echo=FALSE, include=FALSE}
# Paquetes utilizdos 
library(readxl);library(ggplot2);library(tidyverse);library(officedown); library(wooldridge)

```



\newpage

# Introducción [^1]

## Formatos de texto

Este documento recoje los errores
frecuentes que se cometen y algunos tip necesarios 
a la hora de hacer un trabajo en formato de pdf en Rstudio con **markdown**.
Esta enfocado en la materia Econometría impartida en la facultad de [Economia](//www.uasd.edu.do/index.php/economicas-y-sociales)[^2]
en la [UASD](https://www.uasd.edu.do/). 

>
_Este documento recoje los errores
frecuentes que se cometen y algunos tip necesarios 
a la hora de hacer un trabajo en formato de pdf en Rstudio con **markdown**.
Esta enfocado en la materia Econometría impartida en la facultad de [Economia](//www.uasd.edu.do/index.php/economicas-y-sociales)[^2]
en la [UASD](https://www.uasd.edu.do/)._





\newpage 


[^1]: En proceso 
[^2]: Esta materia es Impartida por el maestro Lic. Francisco A. Ramirez.



# Metodologia (Errores comunes)

1. Orden de los comando en los `chunk`
   - instalación de paquetes
   - llamadas de paquetes 

>

2. Errores alfabetico 
   - varibles
   - comandos
   - base de datos
   - nombres de objetos y BD
   - escritura incorrecta


3. 







\newpage

# Revision de literatura (Grafico con ggplot)

```{r,echo = TRUE, message=FALSE,warning=FALSE, include=TRUE,fig.align='center',fig.width=5,fig.dim=5}
data("wage1")
#View(wage1)

wage1 %>% 
   ggplot()+
   geom_histogram(aes(wage, fill = "Salario"))+
   labs(title = "Salario (wage)",
        y = " ",
        x = " ")+
   geom_histogram(aes(exper, fill = "Experiencia", alpha = 0.5))
```


```{r , echo = T}
# Analisis de los datos 
filt<-wage1 %>% 
   filter(wage <10) %>% 
   count()


filt/length(wage1$wage) *100
```


## Atajos de la consola o impresión 


`ctrl + shift + enter` **_Impresión de pdf_**



\newpage


# Pregunta de investigación 

# Modelo teórico 

# Modelo Econometríco


# Resultados 

## Estimacion de modelos

## Pruebas 


## Pruebas de Hipotesís 

# Concluciones 

# Referencias 